# 针对构成业务的一个车间出具报告的报告主体问题

提问人：coyochung 时间：2018-06-12 22:27:30
现在遇到这样一个案例，拟IPO主体A为消除关联交易，准备收购实际控制人出资的公司B的一个车间（该公司两个车间，另外一个车间系其他非关联股东控制，实际控制人实际上对B公司不控制，两个车间业务、资产、人员、财务、客户均完全独立分别管理，仅存在少量的公摊费用与资产），该车间全部业务系为A加工产品，无其他对外业务，现在要对该车间 （分摊共用资产、负债、费用后）
出具净资产审计报告，现在有以下疑问： 1 ）、针对被收购主体的一个车间（构成业务）的情况下出具审计报告，报告主体如何确定？附注及审计报告正文中如何披露?是出具专项审计报告还是备考审阅/计报告 2)、上述被收购方B公司的股东中包括拟IPO主体A的母公司出资51%，另外一名自然人股东出资49%，两方股东实质上分别投资两个车间（出于相关生产经营资质难以取得的情况进行合作经营），请问IPO主体A收购其中一个车间，如何认定是资产收购、业务合并，或需要进行并表（持股超51%），如何处理？

回答人：chenyiwei
首先建议谨慎排除B公司两个车间之间是否存在重大的往来和交易，资产、负债和损益能否剥离清楚，是否涉及重大的主观拆分。如果可以做到，则此处报表的会计主体可以表述为“以B公司XX车间相关资产、负债和业务所构成的模拟会计主体”。财务报表编制基础为特殊基础（不满足合并报表准则对“单独主体”的定义和判断条件，但又确有必要将其视作一个独立会计主体编制报表）。 应充分披露B公司股东之间就经营、利益分配等事项的相关安排，即实质上该车间是实际控制人100%控制和享有权益，而在另一车间中完全不享有权益。但这一状况不影响对收购该车间资产并承接其人员和业务构成“同一控制下业务合并”的判断。在充分披露的前提下，对实际控制人在该车间中的权益可按100%并表（无少数股权）。并需注意与B的另一股东就债权债务分割问题达成明确协议。收购完成后，实际控制人应尽早从B公司中撤资。

提问人：跨度防护 时间：2018-06-13 22:51:00
只是模拟并表，按照会计准则操作时，购买方应该是借记总产，贷记银行存款。因为是同空业务购买，不会产生商誉。

回答人：chenyiwei
购入资产按原账面价值入账，与所支付的价款之间的差额调整权益。